臺灣臺中地方法院刑事判決　100年度易緝字第328號
公　訴　人　臺灣臺中地方法院檢察署檢察官
被　　　告　陳水河
指定辯護人　本院公設辯護人戴遐齡
上列被告因業務侵占案件，經檢察官提起公訴（99年度偵字第18
480 號）後，聲請改依協商程序而為判決，本院合議庭裁定由受
命法官獨任進行認罪協商程序，判決如下：
    主    文
陳水河意圖為自己不法之所有，而侵占對於業務上所持有之物，
，累犯，處有期徒刑壹年肆月。
    事實及理由
一、陳水河前於民國89年間因業務侵占案件，經臺灣臺中地方法
    院以89年度簡字第9號判決判處有期徒刑7月，並宣告緩刑3
    年確定；於緩刑期間之89、90年間又犯業務侵占案件，經臺
    灣臺中地方法院以91年度易字第1751號判決判處有期徒刑1
    年2月，嗣經臺灣高等法院臺中分院以91年度上易字第1936
    號判決駁回上訴確定，上開緩刑並經撤銷。前開案件經接續
    執行，於93年11月19日假釋付保謢管束出監，至94年6月19
    日因保護管束期滿假釋未經撤銷視為執行完畢。詎仍不知悔
    改，其自97年3、4月間某日起迄99年5月某日止，受僱於琍
    達公寓大廈管理維護有限公司，並派駐位在臺中市○○路○
    段268號之「向上及第大樓」擔任現場管理員，負責該大樓
    文件收發、門禁登記、收取住戶管理費及車位管理費之工作
    ，為從事業務之人。惟其竟意圖為自己不法之所有，基於業
    務侵占之接續犯意，自98年3月起迄同年4月止，接續向上述
    大樓住戶收取管理費及車位管理費共新臺幣900,832元，並
    未依規定於收取當日繳交「向上及第大樓」管理委員會財務
    委員，竟於不詳地點，易持有為所有，予以侵占入己。嗣於
    99年5月下旬，「向上及第大樓」管理委員會召開會議對帳
    後，始查悉上情。
二、證據：
 1、被告陳水河與「向上及第大樓」管理委員會簽立之切結書影
    本、告訴人即琍達公寓大廈管理維護有限公司負責人徐逢泉
    於本院審理期間提出之向上及第住戶繳款明細表、車位管理
    費明細表及收費單據共58紙、被告陳水河於99年8月25日寄
    交臺灣臺中地方法院檢察署之信件1紙。
 2、告訴人徐逢泉於偵查及本院訊問中之指訴。
 3、被告陳水河於本院準備程序中之自白。
三、論罪：
    核被告陳水河所為，係犯刑法第336條第2項之業務侵占罪。
    按數行為於同時地或密切接近之時地實施，侵害同一之法益
    ，各行為之獨立性極為薄弱，依一般社會健全觀念，在時間
    差距上，難以強行分開，在刑法評價上，以視為數個舉動之
    接續施行，合為包括之一行為予以評價，較為合理，即屬接
    續犯，為包括一罪（最高法院86年度台上字第3295號判例參
    照）。本案被告於派駐擔任「向上及第大樓」現場管理員期
    間，利用向住戶收取管理費之機會，陸續將住戶所交付之管
    理費變更持有為所有，侵占入己，即係基於單一犯罪決意接
    續為之，行為時間、地點極為密接，所侵害者復為相同之財
    產法益，於法律評價上應屬接續犯之實質上一罪，而論以一
    罪為已足。又被告前於89年間因業務侵占案件，經臺灣臺中
    地方法院以89年度簡字第9號判決判處有期徒刑7月，並宣告
    緩刑3年確定；於緩刑期間之89、90年間又犯業務侵占案件
    ，經臺灣臺中地方法院以91年度易字第1751號判決判處有期
    徒刑1年2月，嗣經臺灣高等法院臺中分院以91年度上易字第
    1936號判決駁回上訴確定，上開緩刑並經撤銷。前開案件經
    接續執行，於93年11月19日假釋付保謢管束出監，至94年6
    月19日因保護管束期滿假釋未經撤銷視為執行完畢，此有臺
    灣高等法院被告前案紀錄表1份附卷可參，其於有期徒刑執
    行完畢後5年以內，故意再犯本案有期徒刑以上之罪，構成
    累犯，應依刑法第47條第1項規定，加重其刑。
四、本件經檢察官與被告於審判外達成協商之合意，且被告已認
    罪，其合意內容為被告願受科刑範圍為有期徒刑1年4月。經
    查，上開協商合意並無刑事訴訟法第455條之4第1項所列情
    形之一，檢察官聲請改依協商程序而為判決，本院爰不經言
    詞辯論，於協商合意範圍內為協商判決。
五、依刑事訴訟法第455條之2第1項、第455條之4第2項、第455
    條之8、第454條第1項，刑法第336條第2項、第47條第1項，
    ，判決如主文。
六、協商判決除有刑事訴訟法第455條之4第1項第1款於本訊問程
    序終結前，被告撤銷協商合意或檢察官撤回協商聲請者；第
    2款被告協商之意思非出於自由意志者；第4款被告所犯之罪
    非第455條之2第1項所定得以協商判決者；第6款被告有其他
    較重之裁判上一罪之犯罪事實者；第7款法院認應諭知免刑
    或免訴、不受理者情形之一，及違反同條第2項「法院應於
    協商合意範圍內為判決；法院為協商判決所科之刑，以宣告
    緩刑或二年以下有期徒刑、拘役或罰金為限」之規定者外，
    不得上訴。
七、如有上開可得上訴情形，應於收受判決送達後10日內向本院
    提出上訴書狀（應敘述具體理由並附繕本）。上訴書狀如未
    敘述理由，應於上訴期間屆滿後20日內補提理由書於本院。
中    華    民    國   100    年    12    月    12    日
                  刑事第十五庭  法  官  鍾貴堯
以上正本證明與原本無異。
告訴人或被害人對於判決如有不服具備理由請求檢察官上訴者，
其上訴期間之計算係以檢察官收受判決正本之日期為準。
                                書記官  王崑煜
中    華    民    國   100    年    12    月    12    日
附錄論罪科刑法條
中華民國刑法第336條
對於公務上或因公益所持有之物，犯前條第1 項之罪者，處1 年
以上7 年以下有期徒刑，得併科5 千元以下罰金。
對於業務上所持有之物，犯前條第1 項之罪者，處6 月以上5 年
以下有期徒刑，得併科3 千元以下罰金。
前二項之未遂犯罰之。